臺灣高雄地方法院交通事件裁定　　　　　　　　　　　　九十四年度交聲字第八號
　　原處分機關　高雄市政府
　　異　議　人
　　即受處分人　新格美企業管理顧問有限公司
　　法定代理人　呂淑芬
　　代　理　人　呂吉祥
右列受處分人因違反道路交通管理處罰條例案件，對於高雄市政府民國九十三年十二
月十日所為之處分（原處分：高市府交裁字第裁三二—ＺＨＢ○○○四○五號），聲
明異議，本院裁定如左：
    主      文
異議駁回。
    理      由
一、本件異議意旨略以：異議人所有車牌號碼二四五九—ＪＭ號之自小客車固有於民
    國九十三年七月十一日九時一分許，行經國道三號北上三○七點六公里處時超速
    行駛之事實，惟於高速公路超速行駛，應屬違反道路交通管理處罰條例第四十條
    「汽車駕駛人行車速度，超過規定之最高時速‧‧‧處新台幣（下同）一千二百
    元以上二千四百元以下罰鍰」，而非同條例第三十三條第一項「汽車行駛於高速
    公路或設站管制之道路，而不遵管制之規定者，處汽車駕駛人三千元以上六千元
    以下罰鍰」規定之行為，故原處分機關不應援引道路交通管理處罰條例第三十三
    條第一項規定處罰異議人。又異議人並未於收到舉發通知單後提出不服陳述，舉
    發機關即應寄發違規裁決書，讓異議人於期限內繳交最低罰鍰，異議人未收受本
    件違規裁決書，亦無逾期不繳情事，原處分機關遽然裁處最高罰鍰六千元，實有
    欠當，爰據此聲明異議，撤銷原處分，另為適法之裁決等語。
二、按汽車行駛於高速公路，而不遵管制之規定者，處汽車駕駛人三千元以上六千元
    以下罰鍰。又按本條例所定罰鍰之處罰，行為人接獲違反道路交通管理事件通知
    單後，於十五日內得不經裁決，逕依第九十二條第三項之罰鍰基準規定，向指定
    之處所繳納結案；不服舉發事實者，應於十五日內，向處罰機關陳述意見；其不
    依通知所定期限前往指定處所聽候裁決，且未依規定期限繳納罰鍰結案或向處罰
    機關陳述意見者，處罰機關得逕行裁決之。道路交通管理處罰條例第三十三條第
    一項、第九條第一項分別定有明文。另依違反道路交通管理事件統一裁罰基準表
    規定，違反道路交通管理處罰條例第三十三條規定，於期限內繳納罰款者，處以
    法定最低額三千元，逾越應到案期限十五日內繳納罰鍰者，處罰鍰四千元，逾越
    應到案期限十五日以上三十日以內繳納罰鍰者，處罰鍰五千元，逾越應到案期限
    三十日以上繳納罰鍰者，處罰鍰六千元。
三、經查：
（一）異議人所有車牌號碼二四五九—ＪＭ號之自小客車，於九十三年七月十一日九
      時一分許，行經國道三號北上三○七點六公里處時，該處最高速限為時速一一
      ○公里，而前開車輛經內政部警政署國道公路警察局測得時速為一二三公里，
      超速十三公里，經國道公路警察局拍照後逕行舉發之事實，為異議人所自承，
      並有舉發違反道路交通管理事件通知單一紙及違規照片一張在卷可稽，堪認屬
      實。則異議人既有汽車行駛於高速公路不遵最高速限管制規定之情形，自應依
      道路交通管理處罰條例第三十三條第一項規定處三千元以上六千元以下罰鍰。
      至該條例第四十條第一項雖有「汽車駕駛人行車速度，超過規定之最高時速‧
      ‧‧處一千二百元以上二千四百元以下罰鍰」之規定，惟汽車於高速公路上超
      速之違規行為，既經同條例第三十三條第一項予以特別規定，處以較重之罰鍰
      ，即無再適用同條例第四十條第一項規定，僅處一千二百元以上二千四百元以
      下罰鍰之餘地，是異議人辯稱本件違規應適用道路交通管理處罰條例第四十條
      第一項規定予以處罰云云，並不足採。
（二）再查，異議人係於九十三年七月三十日收受本件舉發違反道路交通管理事件通
      知單，且該通知單上已載明【應到案日期九十三年八月二十七日前】、【期限
      內自動繳納處罰鍰新台幣三千元】、【本單經勾記「得採網際網路、語音轉帳
      、郵繳或向經委託代收之機構繳納罰鍰」者，得依本單背面列印之罰鍰繳納方
      式向代收機構繳納罰鍰，或逕向應到案處所繳納】、【不服舉發者，應於接獲
      本單十五日內，向處罰機關陳述】等語乙節，有舉發違反道路交通管理事件通
      知單、傳真查詢國內各類掛號郵件查單各一紙附卷可憑，是依道路交通管理處
      罰條例第九條第一項、違反道路交通管理事件統一裁罰基準表規定，異議人於
      收到前開通知單後如對舉發事實無意見，得於期限內（即應到案日期九十三年
      八月二十七日前）自行繳納法定最低額之罰鍰三千元結案，如不服舉發，即應
      於十五日內向處罰機關陳述意見。而異議人於收到前開通知單後，未於十五日
      內向處罰機關陳述不服意見，亦未於九十三年八月二十七日前自行繳納罰鍰三
      千元等情，業具異議人自承在卷，則原處分機關於異議人逾越應到案期限（即
      九十三年八月二十七日）三十日後之九十三年十二月十日，參照道路交通管理
      處罰條例第九條第一項、違反道路交通管理事件統一裁罰基準表所規定之罰鍰
      金額標準，依道路交通管理處罰條例第三十三條第一項規定，裁處異議人罰鍰
      六千元，於法有據，裁處之罰鍰金額亦無不當，本件異議為無理由，應予駁回
      。
四、據上論斷，應依道路交通案件處理法第十九條，裁定如主文。
中　　　華　　　民　　　國　　九十四　　年　　　二　　　月　　二十二　　日
                                臺灣高雄地方法院交通法庭
                                    法  官  楊筑婷
右正本證明與原本無異。
如不服本裁定，應於裁定送達後五日內，向本院提出抗告狀。
                                    書記官  林雯琪
中　　　華　　　民　　　國　　九十四　　年　　　二　　　月　　二十五　　日
